# 总额法和净额法

提问人：zd241 时间：2020-07-01 18:56:00
陈版主，目前有a公司和b公司，b公司是a公司的子公司。业务模式：b公司将 1 亿元的应收账款转让给a公司，a公司去银行办理保理业务（费率6%）。a公司办理下来保理款后就支付给b公司，并向b公司收取保理服务费（费率6%）。背景：a公司的规模和银行信用较好，故用 a公司的名义去申请保理业务。
在以上交易中，a公司确认了对b公司的服务费收入，同时确认了银行的利息成本，审计的会计师认为a公司应当用净额法确认收入。我们财务部认为：a公司作为独立的各位同银行开展业务，银行的费率和相关的风险是由a公司承担的，在交易中是主要责任人并不是代理人，用总额法确认收入和成本应当也是可行的。
请陈老师指点，谢谢。

回答人：chenyiwei
该类业务属于金融资产、负债相关业务，不适用收入准则，应适用金融工具确认和计量准则的相关规定。
对此问题，A的会计处理取决于被保理的应收账款是否满足终止确认条件。如果不满足，则应将收到款项确认为负债，不能终止被保理的应收账款。此时A应分别确认利息收入和利息支出，不应进行抵销处理。